臺灣屏東地方法院刑事判決　　　　　　　100年度訴字第928號
公　訴　人　臺灣屏東地方法院檢察署檢察官
被　　　告　洪瑞信
指定辯護人　蔡淑媛律師
被　　　告　江玉玲
選任辯護人　楊申田律師
上列被告因違反毒品危害防制條例案件，經檢察官提起公訴（10
0 年度偵字第4036、6532號、100 年度毒偵字第1176、1510號）
，本院判決如下：
    主  文
洪瑞信犯如附表一主文欄所示之罪，均累犯，各處如附表一主文
欄所示之刑。應執行有期徒刑拾貳年，扣案如附表三所示之物沒
收；未扣案如附表四所示之物與江玉玲連帶沒收，如全部或一部
不能沒收時，以其等財產連帶抵償之。
江玉玲犯如附表一、二主文欄所示之罪，均累犯，各處如附表一
、二主文欄所示之刑。應執行有期徒刑拾年，扣案如附表三、五
所示之物沒收；未扣案如附表四所示之物與洪瑞信連帶沒收，如
全部或一部不能沒收時，以其等財產連帶抵償之。
    事  實
一、洪瑞信前因瀆職、肅清煙毒條例、槍砲彈藥刀械管制條例、
    毀棄損壞等案件，經本院以83年度訴字第950 號判決判處有
    期徒刑1 年、以84年度訴字第337 號判決判處有期徒刑3 年
    4 月、3 年、以84年度易字第1346號判決判處有期徒刑10月
    ，嗣假釋出監，因另犯竊盜案件，經臺灣高等法院花蓮分院
    以92年度上訴字第198 號判決判處有期徒刑1 年10月，而遭
    撤銷假釋入監執行殘刑，並與上開竊盜案件之刑期接續執行
    ，於民國97年9 月5 日假釋出監，迄98年4 月19日刑期期滿
    假釋未經撤銷，未執行之刑以已執行論而執行完畢。江玉玲
    則前因施用毒品案件，經本院以90年度毒聲字第414 號裁定
    送強制戒治，於91年3 月25日停止強制戒治釋放出所，所餘
    期間付保護管束，迄91年9 月1 日期滿停止強制戒治未經撤
    銷，視為強制戒治執行完畢，並由臺灣屏東地方法院檢察署
    檢察官以91年度戒毒偵字第201 號為不起訴處分確定，其於
    前揭強制戒治執行完畢釋放後5 年內，又因施用第一級毒品
    案件，經本院以93年度訴字第767 號判決判處有期徒刑8 月
    確定；復因竊盜、施用第一、二級毒品等案件，經本院以95
    年度易字第456 號判決判處有期徒刑10月、以95年度訴字第
    595 號判決判處有期徒刑1 年、以96年度訴字第782 號判決
    判處有期徒刑6 月、3 月，嗣假釋出監，迄97年7 月9 日刑
    期期滿假釋未經撤銷，未執行之刑以已執行論而執行完畢。
    詎其等猶不知悔改，而為下列犯行：
  (一)洪瑞信、江玉玲共同意圖營利，基於販賣第一級毒品海洛因
    之犯意聯絡，於如附表一所示之時間、地點，以如附表一所
    示之方式及價格，分別販賣如附表一所示之第一級毒品海洛
    因予如附表一所示之買受人既遂或未遂。嗣於100 年4 月8
    日上午10時許，在屏東縣長治鄉○○路附近之產業道路，為
    警查獲，並扣得如附表三所示之物，而循線查悉上情。
  (二)江玉玲基於施用第一級毒品海洛因之犯意，於如附表二所示
    之時間、地點，以如附表二所示之方式，施用第一級毒品海
    洛因。嗣於100 年4 月8 日上午10時許，在屏東縣長治鄉○
    ○路附近之產業道路，為警查獲，並扣得如附表五所示之物
    ，而循線查悉上情。
二、案經臺灣屏東地方法院檢察署檢察官指揮屏東縣政府警察局
    偵查起訴。
    理  由
壹、證據能力方面
    本判決下列所引用被告洪瑞信、江玉玲以外之人於審判外之
    陳述及相關書證等（被告洪瑞信、江玉玲互為證人），檢察
    官、被告洪瑞信、江玉玲及其等之辯護人於準備程序中均不
    爭執其證據能力（見本院卷第90、103 頁），本院亦查無有
    不法取得證據之情，本院因而認以之作為證據應屬適當，自
    均有證據能力，先予敘明。
貳、實體方面
一、如附表一所示販賣第一級毒品海洛因之犯罪事實
    如附表一所示之犯罪事實，業經被告洪瑞信、江玉玲迭於警
    詢、偵訊及本院審理時坦承不諱，核與證人賴姿尹、蘇文祥
    、黃志鴻、王志忠、蔡炯楨、鄭國政、王志銘、莊自強於警
    詢、偵訊時所證如附表一所示被告洪瑞信、江玉玲各次販賣
    海洛因等節，及證人即共同被告江玉玲、洪瑞信迭於警詢、
    偵訊以證人身分就彼此犯行所證其等販賣海洛因之分工、交
    易情節，悉相吻合，並有通訊監察譯文、通聯紀錄、照片在
    卷可稽，復有如附表三所示之行動電話扣案可資佐證（以上
    證據出處均詳如附表一證據欄所載）；而被告遭警方查獲之
    過程，復有臺灣屏東地方法院檢察署檢察官拘票2 份、本院
    搜索票2 份、搜索扣押筆錄2 份附卷可憑（見警卷(一)第43、
    46至48、51、55至57頁），足認被告洪瑞信、江玉玲之自白
    均與事實相符。本案事證明確，被告洪瑞信、江玉玲此部分
    犯行均洵堪認定，應依法論科。
二、如附表二所示施用第一級毒品海洛因之犯罪事實
    如附表二所示之犯罪事實，業經被告江玉玲於本院審理時坦
    承不諱，而其為警採集之尿液，經以酵素免疫分析法初步篩
    選，再以氣相層析質譜儀法確認，其尿液檢測出嗎啡含量為
    259 ng/ml ，高於最低可定量濃度120 ng/ml 之數值，有毒
    品案件涉嫌人尿液採證編號姓名對照表（代碼編號：屏警刑
    三第00000000號）、正修科技大學超微量研究科技中心尿液
    檢驗報告（代碼編號：屏警刑三第00000000號）各1 份在卷
    可稽（以上證據出處均詳如附表二證據欄所載），而依濫用
    藥物尿液檢驗作業準則第20條之規定：「司法案件之濫用藥
    物尿液，必要時得採最低可定量濃度為閾值，不受第15條、
    第18條規定限制。」被告江玉玲尿液中嗎啡含量既在最低可
    定量濃度之上，應可確認其尿液中確有海洛因之代謝物嗎啡
    成分存在，並有如附表五所示之塑膠吸管1 支扣案可資佐證
    ，足認被告江玉玲此部分犯行之自白與事實相符。觀之事實
    欄所載被告江玉玲前案紀錄，被告江玉玲於經強制戒治執行
    完畢釋放後5 年內，又因施用第一級毒品犯行經追訴處罰，
    有臺灣高等法院被告前案紀錄表1 份附卷可憑（見本院卷第
    32至34頁），其再犯本案，已不屬毒品危害防制條例第20條
    規定之「初犯」或「5 年後再犯」，自應依同條例第10條處
    罰（最高法院97年度第5 次刑事庭會議決議參照）。本案事
    證明確，被告江玉玲此部分犯行洵堪認定，應依法論科。
三、按海洛因屬毒品危害防制條例第2 條第2 項第1 款所規定之
    第一級毒品，核被告洪瑞信、江玉玲如附表一編號1 至14所
    為，均係犯毒品危害防制條例第4 條第1 項之販賣第一級毒
    品罪，如附表一編號15所為，則均係犯毒品危害防制條例第
    4 條第6 項、第1 項之販賣第一級毒品未遂罪；被告江玉玲
    另如附表二所為，則係犯毒品危害防制條例第10條第1 項之
    施用第一級毒品罪。其等為前揭犯行而持有第一級毒品海洛
    因，持有之低度行為，應為販賣、施用之高度行為所吸收，
    均不另論罪。被告洪瑞信、江玉玲間就如附表一所示之犯行
    ，均有犯意聯絡及行為分擔，均為共同正犯。被告洪瑞信如
    附表一所示之犯行間、被告江玉玲如附表一、二所示之犯行
    間，均犯意各別、行為互殊，均應予分論併罰。被告洪瑞信
    、江玉玲有如事實欄所示之前案紀錄，各於98年4 月19日、
    97年7 月9 日執行完畢等節，有臺灣高等法院被告前案紀錄
    表各1 份存卷可參（見本院卷第13至24、34至39頁），其等
    各於有期徒刑執行完畢後5 年內，故意再犯本件有期徒刑以
    上之罪，均為累犯，除法定本刑為死刑、無期徒刑，依刑法
    第64條第1 項、第65條第1 項之規定不得加重其刑外，餘應
    依刑法第47條第1 項之規定，均加重其刑。其等如附表一編
    號15所示之犯行，均已共同著手於販賣第一級毒品行為之實
    行，惟因警方查獲而未得逞，均為未遂犯，茲依刑法第25條
    第2 項之規定，均按既遂犯之刑減輕之。又被告洪瑞信、江
    玉玲共同販賣第一級毒品海洛因，固戕害他人之身心，對社
    會治安有相當危害，惟依其等各次所販賣海洛因之價金推算
    ，數量尚微，所為與販賣毒品之數量達數公斤以上之嚴重危
    害社會治安情形仍有不同，是倘不論所犯情節輕重，而一律
    論處本罪最低法定本刑無期徒刑，自屬猶嫌過重，並有傷人
    民對法律之情感，就全部犯罪情節觀之，猶屬法重而情輕，
    是自客觀以言，即尚有可憫恕之處，茲依刑法第59條之規定
    ，就如附表一編號1 至14所示之犯行，均減輕其刑，就如附
    表一編號15所示之犯行，均遞減輕其刑；另就如附表一編號
    1 至15所示之犯行，被告洪瑞信、江玉玲於偵查及本院審理
    時均已自白犯行，應依毒品危害防制條例第17條第2 項之規
    定，均遞減輕其刑，並均依法先加後減之（法定本刑為死刑
    、無期徒刑部分，依法不得加重）。至被告洪瑞信、江玉玲
    固於警詢、偵訊時供陳其等所販賣之海洛因毒品來源為曾成
    勇（見警卷(三)第20頁、第20頁背面；偵查卷(一)第321 、342
    頁），而警方亦因而據其等之供述發動調查，然並未查獲曾
    成勇，有偵查報告1 份在卷可佐（見本院卷第109 頁、第10
    9 頁背面），顯與毒品危害防制條例第17條第1 項「因而查
    獲其他正犯或共犯者」要件有間，本院尚難依前揭規定減輕
    或免除其等之刑，附此敘明。爰審酌被告洪瑞信、江玉玲不
    思依循正軌，竟無視政府反毒政策及宣導，仍販賣海洛因，
    對於海洛因施用來源之提供有所助益，影響所及，非僅人之
    生命、身體將可能受其侵害，社會、國家之法益亦不能免，
    為害之鉅，當非個人一己之生命、身體法益所可比擬，自應
    嚴厲規範，所為應受有相當程度之刑事非難，而被告江玉玲
    已曾因施用毒品犯行經戒毒處遇及追訴處罰，猶未能知所警
    惕而再次施用海洛因，亦顯然漠視法令之禁制，惟被告洪瑞
    信、江玉玲事後均已坦承犯行，並配合警方指認毒品上游，
    犯後態度尚可，且被告江玉玲施用海洛因主要係戕害自身；
    另被告江玉玲於警詢時已陳稱其因向被告洪瑞信購買海洛因
    而熟識被告洪瑞信，進而同居，並聽從被告洪瑞信之指示協
    助販賣海洛因等語明確（見警卷(三)第27至28頁），而證人蔡
    德隆於警詢時亦證稱被告洪瑞信在與被告江玉玲在一起之前
    ，即在販賣海洛因等語甚詳（見警卷(三)第48至51頁），被告
    洪瑞信於警詢時亦自承其曾販賣海洛因予被告江玉玲（見警
    卷(三)第20頁），益徵被告江玉玲、證人蔡德隆上開所陳非屬
    虛捏，可見被告洪瑞信實居於主謀地位而支配毒品交易過程
    ，而被告江玉玲則因男女朋友關係而居於聽命被告洪瑞信指
    示之附從地位，此由通訊監察譯文中（見警卷(一)第143 、14
    4 、147 、148 、152 、153 、156 、165 頁），被告江玉
    玲常需徵詢被告洪瑞信之意見一節，可見一斑，被告洪瑞信
    、江玉玲販賣海洛因之情節、角色實有不同，暨其等犯罪手
    法、智識程度等一切情狀，分別量處如主文所示之刑，並定
    其等應執行刑。檢察官雖就被告洪瑞信部分具體求刑有期徒
    刑18年，被告江玉玲部分則具體求刑有期徒刑16年，惟本院
    認以量處如主文所示之刑為適當，檢察官之求刑，均核屬過
    重，併此說明。扣案如附表三編號1 、2 所示之行動電話，
    為被告洪瑞信所有，業經被告江玉玲、簡明德證稱明確（見
    警卷(三)第27頁背面、第29頁背面、第30頁；警卷(四)第2 頁背
    面；偵查卷(四)第8 頁；本院卷第54頁），且係分別用以聯繫
    如附表一編號1 至11、如附表一編號12至15所示販賣第一級
    毒品之用，業經本院認定如上，應依毒品危害防制條例第19
    條第1 項之規定，在如附表一編號1 至15主文項下分別宣告
    沒收；因如附表三編號1 、2 所示之物為特定之物，無重複
    執行沒收之疑慮，無諭知連帶沒收之必要（最高法院98年度
    臺上字第4003號判決意旨參照）。未扣案如附表四編號1 至
    14所示之物，為被告洪瑞信、江玉玲共同所為如附表一編號
    1 至14所示販賣第一級毒品犯行所得之財物，應依毒品危害
    防制條例第19條第1 項之規定，在如附表一編號1 至14主文
    項下分別宣告被告洪瑞信、江玉玲連帶沒收，又因如附表四
    編號1 至14所示之販毒所得均未扣案，故如全部或一部不能
    沒收時，應以被告洪瑞信、江玉玲之財產連帶抵償之。扣案
    如附表五所示之物，為被告江玉玲所有供如附表二所示施用
    第一級毒品所用之物，已經被告江玉玲陳稱屬實（見本院卷
    第161 頁），茲依刑法第38條第1 項第2 款之規定，在如附
    表二主文項下宣告沒收。至其餘扣案如附表六所示之行動電
    話，則無證據證明與如附表一、二所示犯行相關，復非違禁
    物，故皆不於本案併予沒收，而應由檢察官另為適法之處置
    ，附此敘明。
據上論斷，應依刑事訴訟法第299 條第1 項前段，毒品危害防制
條例第4 條第1 項、第6 項、第10條第1 項、第17條第2 項、第
19條第1 項，刑法第11條前段、第28條、第47條第1 項、第25條
第2 項、第59條、第38條第1 項第2 款、第51條第5 款、第9 款
，判決如主文。
本案經檢察官潘國威到庭執行職務。
中    華    民    國   100    年    11    月    17    日
                  刑事第一庭    審判長法  官  涂裕洪
                                      法  官  陳茂亭
                                      法  官  許嘉仁
附表一：
┌──┬────┬────┬───┬───────┬────────────────┐
│編號│交易時間│交易地點│買受人│交  易  內  容│交        易        方        式│
├──┼────┼────┼───┼───────┼────────────────┤
│ 1  │100 年2 │屏東縣屏│賴姿尹│以新臺幣（下同│賴姿尹以0000000000號行動電話、江│
│（即│月9 日晚│東市瑞光│      │）500 元購買海│玉玲以洪瑞信所有0000000000號行動│
│起訴│上8 時7 │路之賴姿│      │洛因1 次      │電話，在電話中聯絡交易事宜後，江│
│書附│分許    │尹工作地│      │              │玉玲自賴姿尹取得價金500 元，賴姿│
│表編│        │點      │      │              │尹則至電線桿下取得事先藏放之海洛│
│號7 │        │        │      │              │因                              │
│）  │        │        │      │              │                                │
│    ├────┴────┴───┴───────┴────────────────┤
│    │主文：                                                                      │
│    │洪瑞信共同販賣第一級毒品，累犯，處有期徒刑柒年拾月，扣案如附表三編號1 所示│
│    │  之物沒收；未扣案如附表四編號1 所示之物與江玉玲連帶沒收，如全部或一部不能沒│
│    │  收時，以其等財產連帶抵償之。                                              │
│    │江玉玲共同販賣第一級毒品，累犯，處有期徒刑柒年捌月，扣案如附表三編號1 所示│
│    │  之物沒收；未扣案如附表四編號1 所示之物與洪瑞信連帶沒收，如全部或一部不能沒│
│    │  收時，以其等財產連帶抵償之。                                              │
│    ├──────────────────────────────────────┤
│    │證據：                                                                      │
│    │被告洪瑞信於警詢、偵訊及本院審理時之自白（見警卷(三)第19頁背面；偵查卷(一)第32│
│    │  0 、321 、336 至338 頁；本院卷第57頁、第89頁背面）。                      │
│    │被告江玉玲於警詢、偵訊及本院審理時之自白（見警卷(三)第27至28、41至42頁、第30│
│    │  頁背面、第34頁背面；偵查卷(一)第340 至342 頁；本院卷第53頁、第102 頁背面）。│
│    │證人賴姿尹於警詢、偵訊時之證述（見警卷(三)第161 頁至第162 頁背面；偵查卷(二)第│
│    │  85、86頁）。                                                              │
│    │扣案如附表三編號1 所示之物。                                              │
│    │通訊監察譯文1 份（警卷(一)第146 、147 頁；警卷(三)第178 頁）：                │
│    ├────┬────────┬────────────────────────┤
│    │聯絡時間│聯絡之對象及電話│聯             絡             內             容 │
│    ├────┼────────┼────────────────────────┤
│    │100 年2 │賴姿尹          │江玉玲：小青仔喔。                              │
│    │月9 日晚│（0000000000）  │賴姿尹：是啊！你攏嘸呷我聯絡，新年快樂。        │
│    │上8 時7 │江玉玲          │江玉玲：不快樂，哈哈。                          │
│    │分許    │（0000000000）  │賴姿尹：為什麼不快樂，有閒嘸？                  │
│    │        │                │江玉玲：按怎嗎？                                │
│    │        │                │賴姿尹：你嘛知影要幹啥。                        │
│    │        │                │江玉玲：你在店裡嗎？                            │
│    │        │                │賴姿尹：在瑞光路啦，見面一下。                  │
│    │        │                │江玉玲：你在瑞光路喔。                          │
│    │        │                │賴姿尹：是。                                    │
│    │        │                │江玉玲：等呢過再說。                            │
│    ├────┼────────┼────────────────────────┤
│    │100 年2 │賴姿尹          │賴姿尹：喂。                                    │
│    │月9 日晚│（0000000000）  │江玉玲：喂，我們7 分就到你那裡了。              │
│    │上8 時25│江玉玲          │賴姿尹：好。                                    │
│    │分許    │（0000000000）  │                                                │
│    ├────┼────────┼────────────────────────┤
│    │100 年2 │賴姿尹          │江玉玲：喂，你走出門口。                        │
│    │月9 日晚│（0000000000）  │賴姿尹：有啊，我出來啊，但是沒有看你們啊。      │
│    │上8 時32│江玉玲          │江玉玲：好好，隨到啊。                          │
│    │分許    │（0000000000）  │                                                │
│    ├────┼────────┼────────────────────────┤
│    │100 年2 │賴姿尹          │賴姿尹：嘸啦，我找到了。                        │
│    │月9 日晚│（0000000000）  │江玉玲：喔好。                                  │
│    │上8 時36│江玉玲          │                                                │
│    │分許    │（0000000000）  │                                                │
├──┼────┼────┬───┼───────┬────────────────┤
│編號│交易時間│交易地點│買受人│交  易  內  容│交        易        方        式│
├──┼────┼────┼───┼───────┼────────────────┤
│ 2  │100 年2 │屏東縣屏│賴姿尹│以2,000 元購買│賴姿尹以0000000000號行動電話、江│
│（即│月10日上│東市自由│      │海洛因1 次    │玉玲以洪瑞信所有0000000000號行動│
│起訴│午8 時23│路之千禧│      │              │電話，在電話中聯絡交易事宜後，洪│
│書附│分許    │公園附近│      │              │瑞信、江玉玲自賴姿尹取得價金500 │
│表編│        │        │      │              │元，賴姿尹則在路邊取得事先藏放之│
│號8 │        │        │      │              │海洛因                          │
│）  │        │        │      │              │                                │
│    ├────┴────┴───┴───────┴────────────────┤
│    │主文：                                                                      │
│    │洪瑞信共同販賣第一級毒品，累犯，處有期徒刑捌年，扣案如附表三編號1 所示之物│
│    │  沒收；未扣案如附表四編號2 所示之物與江玉玲連帶沒收，如全部或一部不能沒收時│
│    │  ，以其等財產連帶抵償之。                                                  │
│    │江玉玲共同販賣第一級毒品，累犯，處有期徒刑柒年拾月，扣案如附表三編號1 所示│
│    │  之物沒收；未扣案如附表四編號2 所示之物與洪瑞信連帶沒收，如全部或一部不能沒│
│    │  收時，以其等財產連帶抵償之。                                              │
│    ├──────────────────────────────────────┤
│    │證據：                                                                      │
│    │被告洪瑞信於警詢、偵訊及本院審理時之自白（見警卷(三)第19頁背面；偵查卷(一)第32│
│    │  0 、321 、336 至338 頁；本院卷第57頁、第89頁背面）。                      │
│    │被告江玉玲於警詢、偵訊及本院審理時之自白（見警卷(三)第27至28、41至42頁、第30│
│    │  頁背面、第34頁背面；偵查卷(一)第340 至342 頁；本院卷第53頁、第102頁背面）。 │
│    │證人賴姿尹於警詢、偵訊時之證述（見警卷(三)第161 頁至第162 頁背面；偵查卷(二)第│
│    │  85、86、89頁）。                                                          │
│    │扣案如附表三編號1 所示之物。                                              │
│    │通訊監察譯文1 份（見警卷(一)第147 至149 頁；警卷(三)第178 、179 頁）：        │
│    ├────┬────────┬────────────────────────┤
│    │聯絡時間│聯絡之對象及電話│聯             絡             內             容 │
│    ├────┼────────┼────────────────────────┤
│    │100 年2 │賴姿尹          │賴姿尹：什麼時候才開機我打好久真難找收到速回電我│
│    │月10日上│（0000000000）  │        在等你們吃早餐                          │
│    │午7 時57│江玉玲          │                                                │
│    │分許    │（0000000000）  │                                                │
│    ├────┼────────┼────────────────────────┤
│    │100 年2 │賴姿尹          │賴姿尹：睡醒打給我或過來家裡找我好嗎青留        │
│    │月10日上│（0000000000）  │                                                │
│    │午8 時1 │江玉玲          │                                                │
│    │分許    │（0000000000）  │                                                │
│    ├────┼────────┼────────────────────────┤
│    │100 年2 │賴姿尹          │賴姿尹：喂。                                    │
│    │月10日上│（0000000000）  │江玉玲：小青喔。                                │
│    │午8 時23│江玉玲          │賴姿尹：是，我在厝，按怎？                      │
│    │分許    │（0000000000）  │江玉玲：你出來好嗎？過來孔家小館。              │
│    │        │                │賴姿尹：我嘸知在哪裡呢。                        │
│    │        │                │江玉玲：在省立醫院，還沒到省立醫院，明正國中這啊│
│    │        │                │        。                                      │
│    │        │                │賴姿尹：這樣要接怎去？                          │
│    │        │                │江玉玲：你騎來屏東市阿。                        │
│    │        │                │江玉玲：在薑母鴨那啊。                          │
│    │        │                │賴姿尹：好好我知。                              │
│    │        │                │江玉玲：你知喔，啊你要幾組「保力達」。          │
│    │        │                │賴姿尹：4 個啊。                                │
│    │        │                │江玉玲：4 組嗎？好啦。                          │
│    ├────┼────────┼────────────────────────┤
│    │100 年2 │賴姿尹          │賴姿尹：我到位啊。                              │
│    │月10日上│（0000000000）  │江玉玲：我轉到往公園的路。                      │
│    │午8 時37│江玉玲          │賴姿尹：喔。                                    │
│    │分許    │（0000000000）  │                                                │
│    ├────┼────────┼────────────────────────┤
│    │100 年2 │賴姿尹          │賴姿尹：咁是騎過，我到位啊。                    │
│    │月10日上│（0000000000）  │江玉玲：我轉到往公園的路。                      │
│    │午8 時39│江玉玲          │賴姿尹：喔。                                    │
│    │分許    │（0000000000）  │                                                │
│    ├────┼────────┼────────────────────────┤
│    │100 年2 │賴姿尹          │江玉玲：小青，你轉到哪裡了？                    │
│    │月10日上│（0000000000）  │賴姿尹：我呷你說，我在明正國中大門口啊。        │
│    │午8 時42│江玉玲          │江玉玲：這樣，你直直來轉過右手邊，轉過是從中山公│
│    │分許    │（0000000000）  │        園。                                    │
│    │        │                │賴姿尹：中山公園，這樣是從勝利路那條了嗎？      │
│    │        │                │江玉玲：對對。                                  │
├──┼────┼────┬───┼───────┬────────────────┤
│編號│交易時間│交易地點│買受人│交  易  內  容│交        易        方        式│
├──┼────┼────┼───┼───────┼────────────────┤
│ 3  │100 年2 │屏東縣屏│蘇文祥│以500 元購買海│蘇文祥以0000000000號行動電話、江│
│（即│月10日晚│東市之署│      │洛因1 次      │玉玲以洪瑞信所有0000000000號行動│
│起訴│上7 時35│立醫院附│      │              │電話，在電話中聯絡交易事宜後，由│
│書附│分許    │近      │      │              │江玉玲親自交付海洛因            │
│表編│        │        │      │              │                                │
│號11├────┴────┴───┴───────┴────────────────┤
│）  │主文：                                                                      │
│    │洪瑞信共同販賣第一級毒品，累犯，處有期徒刑柒年拾月，扣案如附表三編號1 所示│
│    │  之物沒收；未扣案如附表四編號3 所示之物與江玉玲連帶沒收，如全部或一部不能沒│
│    │  收時，以其等財產連帶抵償之。                                              │
│    │江玉玲共同販賣第一級毒品，累犯，處有期徒刑柒年捌月，扣案如附表三編號1 所示│
│    │  之物沒收；未扣案如附表四編號3 所示之物與洪瑞信連帶沒收，如全部或一部不能沒│
│    │  收時，以其等財產連帶抵償之。                                              │
│    ├──────────────────────────────────────┤
│    │證據：                                                                      │
│    │被告洪瑞信於警詢、偵訊及本院審理時之自白（見警卷(三)第19頁背面；偵查卷(一)第32│
│    │  0 、321 、336 至338 頁；本院卷第57頁背面、第89頁背面）。                  │
│    │被告江玉玲於警詢、偵訊及本院審理時之自白（見警卷(三)第27至28、42至43頁、第30│
│    │  頁背面；偵查卷(一)第340 至342 頁；本院卷第53頁背面、第102 頁背面）。        │
│    │證人蘇文祥於警詢、偵訊時之證述（見警卷(三)第190 至191 頁；偵查卷(二)第93、94頁│
│    │  ）。                                                                      │
│    │扣案如附表三編號1 所示之物。                                              │
│    │通訊監察譯文1 份（見警卷(三)第202 頁）：                                    │
│    ├────┬────────┬────────────────────────┤
│    │聯絡時間│聯絡之對象及電話│聯             絡             內             容 │
│    ├────┼────────┼────────────────────────┤
│    │100 年2 │蘇文祥          │蘇文祥：喂，很餓呢。                            │
│    │月10日晚│（0000000000）  │江玉玲：很餓呢，出來吃飯啊。                    │
│    │上7 時35│江玉玲          │蘇文祥：幫我用2 個啊。                          │
│    │分許    │（0000000000）  │江玉玲：好啦，我跟你說喔，我到那裡要25分喔。    │
│    │        │                │蘇文祥：好啦。                                  │
│    ├────┼────────┼────────────────────────┤
│    │100 年2 │蘇文祥          │江玉玲：屏東仔，你到了沒？                      │
│    │月10日晚│（0000000000）  │蘇文祥：我在醫院這。                            │
│    │上7 時52│江玉玲          │江玉玲：醫院？我現在騎來巷口這裡呢，快點啊。    │
│    │分許    │（0000000000）  │蘇文祥：好。                                    │
├──┼────┼────┬───┼───────┬────────────────┤
│編號│交易時間│交易地點│買受人│交  易  內  容│交        易        方        式│
├──┼────┼────┼───┼───────┼────────────────┤
│ 4  │100 年2 │屏東縣屏│黃志鴻│以500 元購買海│黃志鴻以0000000000號行動電話、江│
│（即│月11日中│東市之臺│      │洛因1 次      │玉玲以洪瑞信所有0000000000號行動│
│起訴│午12時33│糖冰店  │      │              │電話，在電話中聯絡交易事宜後，江│
│書附│分許    │        │      │              │玉玲自黃志鴻取得價金500 元，黃志│
│表編│        │        │      │              │鴻則至路邊取得事先藏放之海洛因  │
│號13│        │        │      │              │                                │
│）  │        │        │      │              │                                │
│    ├────┴────┴───┴───────┴────────────────┤
│    │主文：                                                                      │
│    │洪瑞信共同販賣第一級毒品，累犯，處有期徒刑柒年拾月，扣案如附表三編號1 所示│
│    │  之物沒收；未扣案如附表四編號4 所示之物與江玉玲連帶沒收，如全部或一部不能沒│
│    │  收時，以其等財產連帶抵償之。                                              │
│    │江玉玲共同販賣第一級毒品，累犯，處有期徒刑柒年捌月，扣案如附表三編號1 所示│
│    │  之物沒收；未扣案如附表四編號4 所示之物與洪瑞信連帶沒收，如全部或一部不能沒│
│    │  收時，以其等財產連帶抵償之。                                              │
│    ├──────────────────────────────────────┤
│    │證據：                                                                      │
│    │被告洪瑞信於警詢、偵訊及本院審理時之自白（見警卷(三)第19頁背面；偵查卷(一)第32│
│    │  0 、321 、336 至338 頁；本院卷第57頁背面、第89頁背面）。                  │
│    │被告江玉玲於警詢、偵訊及本院審理時之自白（見警卷(三)第27至28、43頁、第30頁背│
│    │  面、第43頁背面；偵查卷(一)第340 至342 頁；本院卷第53頁背面、第102 頁背面）。│
│    │證人黃志鴻於警詢、偵訊時之證述（見警卷(三)第214 頁至第215 頁背面；偵查卷(二)第│
│    │  99、100 頁）。                                                            │
│    │扣案如附表三編號1 所示之物。                                              │
│    │通訊監察譯文1 份（見警卷(三)第227 頁）：                                    │
│    ├────┬────────┬────────────────────────┤
│    │聯絡時間│聯絡之對象及電話│聯             絡             內             容 │
│    ├────┼────────┼────────────────────────┤
│    │100 年2 │黃志鴻          │黃志鴻：喂，是要去吃冰那裡嗎？                  │
│    │月11日中│（0000000000）  │江玉玲：是吃冰仔。                              │
│    │午12時33│江玉玲          │黃志鴻：我在這裡了。                            │
│    │分許    │（0000000000）  │江玉玲：保力達要1 組還是2 組？                  │
│    │        │                │黃志鴻：1 個阿。                                │
│    │        │                │江玉玲：好，我幫你帶1 組。                      │
│    │        │                │黃志鴻：好。                                    │
├──┼────┼────┬───┼───────┬────────────────┤
│編號│交易時間│交易地點│買受人│交  易  內  容│交        易        方        式│
├──┼────┼────┼───┼───────┼────────────────┤
│ 5  │100 年2 │屏東縣屏│賴姿尹│以500 元購買海│賴姿尹以0000000000號行動電話、江│
│（即│月11日下│東市自由│      │洛因1 次      │玉玲以洪瑞信所有0000000000號行動│
│起訴│午1 時33│路之千禧│      │              │電話，在電話中聯絡交易事宜後，江│
│書附│分許    │公園附近│      │              │玉玲自賴姿尹取得價金500 元，賴姿│
│表編│        │        │      │              │尹則至路邊取得事先藏放之海洛因  │
│號9 │        │        │      │              │                                │
│）  │        │        │      │              │                                │
│    ├────┴────┴───┴───────┴────────────────┤
│    │主文：                                                                      │
│    │洪瑞信共同販賣第一級毒品，累犯，處有期徒刑柒年拾月，扣案如附表三編號1 所示│
│    │  之物沒收；未扣案如附表四編號5 所示之物與江玉玲連帶沒收，如全部或一部不能沒│
│    │  收時，以其等財產連帶抵償之。                                              │
│    │江玉玲共同販賣第一級毒品，累犯，處有期徒刑柒年捌月，扣案如附表三編號1 所示│
│    │  之物沒收；未扣案如附表四編號5 所示之物與洪瑞信連帶沒收，如全部或一部不能沒│
│    │  收時，以其等財產連帶抵償之。                                              │
│    ├──────────────────────────────────────┤
│    │證據：                                                                      │
│    │被告洪瑞信於警詢、偵訊及本院審理時之自白（見警卷(三)第19頁背面；偵查卷(一)第32│
│    │  0 、321 、336 至338 頁；本院卷第57頁、第89頁背面）。                      │
│    │被告江玉玲於警詢、偵訊及本院審理時之自白（見警卷(三)第27至28、41至42頁、第30│
│    │  頁背面、第34頁背面；偵查卷(一)第340 至342 頁；本院卷第53頁、第53頁背面、第10│
│    │  2 頁背面）。                                                              │
│    │證人賴姿尹於警詢、偵訊時之證述（見警卷(三)第161 頁至第162 頁背面；偵查卷(二)第│
│    │  85、86、89、90頁）。                                                      │
│    │扣案如附表三編號1 所示之物。                                              │
│    │通訊監察譯文1 份（見警卷(三)第181 頁）：                                    │
│    ├────┬────────┬────────────────────────┤
│    │聯絡時間│聯絡之對象及電話│聯            絡              內              容│
│    ├────┼────────┼────────────────────────┤
│    │100 年2 │賴姿尹          │賴姿尹：喂。                                    │
│    │月11日下│（0000000000）  │江玉玲：小青喔。                                │
│    │午1 時33│江玉玲          │賴姿尹：是啊。                                  │
│    │分許    │（0000000000）  │江玉玲：按怎？                                  │
│    │        │                │賴姿尹：要去哪裡？                              │
│    │        │                │江玉玲：那個薑母鴨那裡好嘸？                    │
│    │        │                │賴姿尹：好啊。                                  │
│    │        │                │江玉玲：你要幾罐酒？拿2 罐酒嗎？                │
│    │        │                │賴姿尹：是啊，看有法度多拿1 罐啊。              │
│    │        │                │江玉玲：沒法度啊。                              │
│    │        │                │賴姿尹：好啦。                                  │
│    ├────┼────────┼────────────────────────┤
│    │100 年2 │賴姿尹          │江玉玲：你到位了嗎？                            │
│    │月11日下│（0000000000）  │賴姿尹：是。                                    │
│    │午1 時40│江玉玲          │江玉玲：好你等阮一下，阮隨到。                  │
│    │分許    │（0000000000）  │賴姿尹：好。                                    │
├──┼────┼────┬───┼───────┬────────────────┤
│編號│交易時間│交易地點│買受人│交  易  內  容│交        易        方        式│
├──┼────┼────┼───┼───────┼────────────────┤
│ 6  │100 年2 │屏東縣屏│賴姿尹│以1,000 元購買│賴姿尹以0000000000號行動電話、江│
│（即│月12日上│東市瑞光│      │海洛因1 次    │玉玲以洪瑞信所有0000000000號行動│
│起訴│午8 時17│路之賴姿│      │              │電話，在電話中聯絡交易事宜後，賴│
│書附│分許    │尹工作地│      │              │姿尹交付1,000 元之價金，並因江玉│
│表編│        │點      │      │              │玲之告知至路邊取得事先藏放之海洛│
│號10│        │        │      │              │因                              │
│）  │        │        │      │              │                                │
│    ├────┴────┴───┴───────┴────────────────┤
│    │主文：                                                                      │
│    │洪瑞信共同販賣第一級毒品，累犯，處有期徒刑柒年拾壹月，扣案如附表三編號1 所│
│    │  示之物沒收；未扣案如附表四編號6 所示之物與江玉玲連帶沒收，如全部或一部不能│
│    │  沒收時，以其等財產連帶抵償之。                                            │
│    │江玉玲共同販賣第一級毒品，累犯，處有期徒刑柒年玖月，扣案如附表三編號1 所示│
│    │  之物沒收；未扣案如附表四編號6 所示之物與洪瑞信連帶沒收，如全部或一部不能沒│
│    │  收時，以其等財產連帶抵償之。                                              │
│    ├──────────────────────────────────────┤
│    │證據：                                                                      │
│    │被告洪瑞信於警詢、偵訊及本院審理時之自白（見警卷(三)第19頁背面；偵查卷(一)第32│
│    │  0 、321 、336 至338 頁；本院卷第57頁、第57頁背面、第89頁背面）。          │
│    │被告江玉玲於警詢、偵訊及本院審理時之自白（見警卷(三)第27至28、41至42頁、第30│
│    │  頁背面、第34頁背面；偵查卷(一)第340 至342 頁；本院卷第53頁背面、第102 頁背面│
│    │  ）。                                                                      │
│    │證人賴姿尹於警詢、偵訊時之證述（見警卷(三)第161 頁至第162 頁背面；偵查卷(二)第│
│    │  85、90 頁）。                                                             │
│    │扣案如附表三編號1 所示之物。                                              │
│    │通訊監察譯文1 份（見警卷(三)第182 、183 頁）：                              │
│    ├────┬────────┬────────────────────────┤
│    │聯絡時間│聯絡之對象及電話│聯            絡             內               容│
│    ├────┼────────┼────────────────────────┤
│    │100 年2 │賴姿尹          │江玉玲：喂。                                    │
│    │月12日上│（0000000000）  │賴姿尹：你們在哪裡呢？                          │
│    │午8 時17│江玉玲          │江玉玲：你等呢啊。                              │
│    │分許    │（0000000000）  │江玉玲：你知道在哪裡喔？                        │
│    │        │                │賴姿尹：嘸啦，我說在店啊。                      │
│    │        │                │江玉玲：嘸啦，在明正國中這裡呢。                │
│    │        │                │賴姿尹：是喔，嘸阿，看可以在我店這啦。          │
│    │        │                │江玉玲：好啦，啊按怎？                          │
│    │        │                │賴姿尹：2 罐酒啊。                              │
│    │        │                │江玉玲：好，我幫你帶2 罐啤酒過，阮現在在吃早點，│
│    │        │                │        要擱過喔，你擱15分擱出門。              │
│    │        │                │賴姿尹：好。                                    │
│    ├────┼────────┼────────────────────────┤
│    │100 年2 │賴姿尹          │江玉玲：阮在路上了，你等一下，要到啊。          │
│    │月12日上│（0000000000）  │賴姿尹：好。                                    │
│    │午8 時38│江玉玲          │                                                │
│    │分許    │（0000000000）  │                                                │
├──┼────┼────┬───┼───────┬────────────────┤
│編號│交易時間│交易地點│買受人│交  易  內  容│交        易        方        式│
├──┼────┼────┼───┼───────┼────────────────┤
│ 7  │100 年2 │屏東縣屏│黃志鴻│以500 元購買海│黃志鴻以0000000000號行動電話、江│
│（即│月12日上│東市之臺│      │洛因1 次      │玉玲以洪瑞信所有0000000000號行動│
│起訴│午10時25│糖冰店  │      │              │電話，在電話中聯絡交易事宜後，江│
│書附│分許    │        │      │              │玉玲自黃志鴻取得價金500 元，黃志│
│表編│        │        │      │              │鴻則至路邊取得事先藏放之海洛因  │
│號14│        │        │      │              │                                │
│）  │        │        │      │              │                                │
│    ├────┴────┴───┴───────┴────────────────┤
│    │主文：                                                                      │
│    │洪瑞信共同販賣第一級毒品，累犯，處有期徒刑柒年拾月，扣案如附表三編號1 所示│
│    │  之物沒收；未扣案如附表四編號7 所示之物與江玉玲連帶沒收，如全部或一部不能沒│
│    │  收時，以其等財產連帶抵償之。                                              │
│    │江玉玲共同販賣第一級毒品，累犯，處有期徒刑柒年捌月，扣案如附表三編號1 所示│
│    │  之物沒收；未扣案如附表四編號7 所示之物與洪瑞信連帶沒收，如全部或一部不能沒│
│    │  收時，以其等財產連帶抵償之。                                              │
│    ├──────────────────────────────────────┤
│    │證據：                                                                      │
│    │被告洪瑞信於警詢、偵訊及本院審理時之自白（見警卷(三)第19頁背面；偵查卷(一)第32│
│    │  0 、321 、336 至338 頁；本院卷第57頁背面、第89頁背面）。                  │
│    │被告江玉玲於警詢、偵訊及本院審理時之自白（見警卷(三)第27至28、43頁、第30頁背│
│    │  面、第43頁背面；偵查卷(一)第340 至342 頁；本院卷第53頁背面、第102 頁背面）。│
│    │證人黃志鴻於警詢、偵訊時之證述（見警卷(三)第214 頁至第215 頁背面；偵查卷(二)第│
│    │  99、100 頁）。                                                            │
│    │扣案如附表三編號1 所示之物。                                              │
│    │通訊監察譯文1 份（見警卷(三)第228 、229 頁）：                              │
│    ├────┬────────┬────────────────────────┤
│    │聯絡時間│聯絡之對象及電話│聯             絡             內             容 │
│    ├────┼────────┼────────────────────────┤
│    │100 年2 │黃志鴻          │黃志鴻：喂。                                    │
│    │月12日上│（0000000000）  │江玉玲：good morning。                          │
│    │午10時25│江玉玲          │黃志鴻：我現在過啊。                            │
│    │分許    │（0000000000）  │江玉玲：好。                                    │
│    │        │                │黃志鴻：跟昨天的一樣啊，你們多久到？我馬上到了呢│
│    │        │                │        。                                      │
│    │        │                │江玉玲：這樣你卡慢呢好嘸，阮到那裡要擱15分喔。  │
│    │        │                │黃志鴻：擱15分喔。                              │
│    │        │                │江玉玲：阮剛喝藥仔要返去而已。                  │
│    │        │                │黃志鴻：咁喝啊？                                │
│    │        │                │江玉玲：喝好啊。                                │
│    │        │                │黃志鴻：喝好啊，這樣我知。                      │
│    │        │                │江玉玲：好。                                    │
├──┼────┼────┬───┼───────┬────────────────┤
│編號│交易時間│交易地點│買受人│交  易  內  容│交        易        方        式│
├──┼────┼────┼───┼───────┼────────────────┤
│ 8  │100 年2 │屏東縣屏│蘇文祥│以500 元購買海│蘇文祥以0000000000號行動電話、江│
│（即│月12日晚│東市之署│      │洛因1 次      │玉玲以洪瑞信所有0000000000號行動│
│起訴│上8 時48│立醫院附│      │              │電話，在電話中聯絡交易事宜後，洪│
│書附│分許    │近      │      │              │瑞信、江玉玲至左揭地點，由江玉玲│
│表編│        │        │      │              │親自交付海洛因                  │
│號12│        │        │      │              │                                │
│）  ├────┴────┴───┴───────┴────────────────┤
│    │主文：                                                                      │
│    │洪瑞信共同販賣第一級毒品，累犯，處有期徒刑柒年拾月，扣案如附表三編號1 所示│
│    │  之物沒收；未扣案如附表四編號8 所示之物與江玉玲連帶沒收，如全部或一部不能沒│
│    │  收時，以其等財產連帶抵償之。                                              │
│    │江玉玲共同販賣第一級毒品，累犯，處有期徒刑柒年捌月，扣案如附表三編號1 所示│
│    │  之物沒收；未扣案如附表四編號8 所示之物與洪瑞信連帶沒收，如全部或一部不能沒│
│    │  收時，以其等財產連帶抵償之。                                              │
│    ├──────────────────────────────────────┤
│    │證據：                                                                      │
│    │被告洪瑞信於警詢、偵訊及本院審理時之自白（見警卷(三)第19頁背面；偵查卷(一)第32│
│    │  0 、321 、336 至338 頁；本院卷第57頁背面、第89頁背面）。                  │
│    │被告江玉玲於警詢、偵訊及本院審理時之自白（見警卷(三)第27至28、42至43頁、第30│
│    │  頁背面；偵查卷(一)第340 至342 頁；本院卷第53頁背面、第102 頁背面）。        │
│    │證人蘇文祥於警詢、偵訊時之證述（見警卷(三)第190 頁至第192 頁背面；偵查卷(二)第│
│    │  93、94頁）。                                                              │
│    │扣案如附表三編號1 所示之物。                                              │
│    │通訊監察譯文1 份（見警卷(三)第205 頁）：                                    │
│    ├────┬────────┬────────────────────────┤
│    │聯絡時間│聯絡之對象及電話│聯             絡             內             容 │
│    ├────┼────────┼────────────────────────┤
│    │100 年2 │蘇文祥          │江玉玲：哈囉。                                  │
│    │月12日晚│（0000000000）  │蘇文祥：喂，我現在剛下班而已啊。                │
│    │上8 時48│江玉玲          │江玉玲：哇，做那麼晚喔，真咕力。              │
│    │分許    │（0000000000）  │蘇文祥：哦，嚕就死阿。                          │
│    │        │                │江玉玲：不好啦，死啊要按怎來，哈哈。            │
│    │        │                │蘇文祥：我10分到那裡啊。                        │
│    │        │                │江玉玲：這樣15分好嘸？                          │
│    │        │                │蘇文祥：好。                                    │
├──┼────┼────┬───┼───────┬────────────────┤
│編號│交易時間│交易地點│買受人│交  易  內  容│交        易        方        式│
├──┼────┼────┼───┼───────┼────────────────┤
│ 9  │100 年2 │屏東縣屏│王志忠│以500 元購買海│王志忠以000000000 、000000000 號│
│（即│月13日上│東市臺糖│      │洛因1 次      │電話、江玉玲以洪瑞信所有00000000│
│起訴│午7 時38│冰店    │      │              │63號行動電話，在電話中聯絡交易事│
│書附│分許    │        │      │              │宜後，洪瑞信自王志忠取得價金500 │
│表編│        │        │      │              │元，王志忠則至電線桿下取得事先藏│
│號4 │        │        │      │              │放之海洛因                      │
│）  │        │        │      │              │                                │
│    ├────┴────┴───┴───────┴────────────────┤
│    │主文：                                                                      │
│    │洪瑞信共同販賣第一級毒品，累犯，處有期徒刑柒年拾月，扣案如附表三編號1 所示│
│    │  之物沒收；未扣案如附表四編號9 所示之物與江玉玲連帶沒收，如全部或一部不能沒│
│    │  收時，以其等財產連帶抵償之。                                              │
│    │江玉玲共同販賣第一級毒品，累犯，處有期徒刑柒年捌月，扣案如附表三編號1 所示│
│    │  之物沒收；未扣案如附表四編號9 所示之物與洪瑞信連帶沒收，如全部或一部不能沒│
│    │  收時，以其等財產連帶抵償之。                                              │
│    ├──────────────────────────────────────┤
│    │證據：                                                                      │
│    │被告洪瑞信於警詢、偵訊及本院審理時之自白（見警卷(三)第19頁背面；偵查卷(一)第32│
│    │  0 、321 、336 至338 頁；本院卷第56頁背面、第57頁、第89頁背面）。          │
│    │被告江玉玲於警詢、偵訊及本院審理時之自白（見警卷(三)第27至28、40頁、第30頁背│
│    │  面、第40頁背面；偵查卷(一)第340 至342 頁；本院卷第53頁、第102 頁背面）。    │
│    │證人王志忠於警詢、偵訊時之證述（見警卷(三)第125 至126 頁；偵查卷(二)第76、77頁│
│    │  ）。                                                                      │
│    │扣案如附表三編號1 所示之物。                                              │
│    │通訊監察譯文1 份（見警卷(三)第139 頁、第139 頁背面）：                      │
│    ├────┬────────┬────────────────────────┤
│    │聯絡時間│聯絡之對象及電話│聯             絡             內             容 │
│    ├────┼────────┼────────────────────────┤
│    │100 年2 │王志忠          │王志忠：喂，我忠仔。                            │
│    │月13日上│（000000000）   │江玉玲：忠仔嗎？                                │
│    │午7 時38│江玉玲          │王志忠：我到時再打給你。                        │
│    │分許    │（0000000000）  │江玉玲：那個10點那裡。                          │
│    │        │                │王志忠：現在沒法度嗎？我等呢要做工作呢。        │
│    │        │                │江玉玲：我現要過啊。                            │
│    │        │                │王志忠：嘸，我到位時再打給你。                  │
│    │        │                │江玉玲：好啊，你多久會到？                      │
│    │        │                │王志忠：半點鐘。                                │
│    │        │                │江玉玲：半點鐘嗎？啊你自己要來嗎？              │
│    │        │                │王志忠：是，我一個人。                          │
│    │        │                │江玉玲：好。                                    │
│    ├────┼────────┼────────────────────────┤
│    │100 年2 │王志忠          │王志忠：喂，姐仔，我忠仔，我到了。              │
│    │月13日上│（000000000）   │江玉玲：好，我隨到。                            │
│    │午8 時許│江玉玲          │王志忠：好。                                    │
│    │        │（0000000000）  │                                                │
├──┼────┼────┬───┼───────┬────────────────┤
│編號│交易時間│交易地點│買受人│交  易  內  容│交        易        方        式│
├──┼────┼────┼───┼───────┼────────────────┤
│ 10 │100 年2 │屏東縣屏│蔡炯楨│以500 元購買海│蔡炯楨以0000000000號行動電話、江│
│（即│月16日中│東市自由│      │洛因1 次      │玉玲以洪瑞信所有0000000000號行動│
│起訴│午11時59│路之千禧│      │              │電話，在電話中聯絡交易事宜後，江│
│書附│分許    │公園附近│      │              │玉玲自蔡炯楨取得價金500 元，蔡炯│
│表編│        │        │      │              │楨則至路邊取得事先藏放之海洛因  │
│號15│        │        │      │              │                                │
│）  │        │        │      │              │                                │
│    ├────┴────┴───┴───────┴────────────────┤
│    │主文：                                                                      │
│    │洪瑞信共同販賣第一級毒品，累犯，處有期徒刑柒年拾月，扣案如附表三編號1 所示│
│    │  之物沒收；未扣案如附表四編號10所示之物與江玉玲連帶沒收，如全部或一部不能沒│
│    │  收時，以其等財產連帶抵償之。                                              │
│    │江玉玲共同販賣第一級毒品，累犯，處有期徒刑柒年捌月，扣案如附表三編號1 所示│
│    │  之物沒收；未扣案如附表四編號10所示之物與洪瑞信連帶沒收，如全部或一部不能沒│
│    │  收時，以其等財產連帶抵償之。                                              │
│    ├──────────────────────────────────────┤
│    │證據：                                                                      │
│    │被告洪瑞信於警詢、偵訊及本院審理時之自白（見警卷(三)第19頁背面；偵查卷(一)第32│
│    │  0 、321 、336 至338 頁；本院卷第57頁背面、第89頁背面）。                  │
│    │被告江玉玲於警詢、偵訊及本院審理時之自白（見警卷(三)第27至28頁、第43頁背面至│
│    │  第44頁背面；偵查卷(一)第340 至342 頁；本院卷第53頁背面、第54頁、第102 頁背面│
│    │  ）。                                                                      │
│    │證人蔡炯楨於警詢、偵訊時之證述（見警卷(三)第238 頁背面至第240 頁；偵查卷(二)第│
│    │  103 至105 頁）。                                                          │
│    │扣案如附表三編號1 所示之物。                                              │
│    │通訊監察譯文1 份（見警卷(三)第252 、253 頁）：                              │
│    ├────┬────────┬────────────────────────┤
│    │聯絡時間│聯絡之對象及電話│聯             絡             內             容 │
│    ├────┼────────┼────────────────────────┤
│    │100 年2 │蔡炯楨          │江玉玲：喂，樂腳仔，你以後打，打這支啊。        │
│    │月16日中│（0000000000）  │蔡炯楨：喔好，我要到樓下了捏，我到樓下擱打。    │
│    │午11時59│江玉玲          │江玉玲：好，我知，免打了啊。                    │
│    │分許    │（0000000000）  │                                                │
│    ├────┼────────┼────────────────────────┤
│    │100 年2 │蔡炯楨          │江玉玲：免打啊。                                │
│    │月16日中│（0000000000）  │蔡炯楨：我到樓下了。                            │
│    │午12時9 │江玉玲          │                                                │
│    │分許    │（0000000000）  │                                                │
├──┼────┼────┬───┼───────┬────────────────┤
│編號│交易時間│交易地點│買受人│交  易  內  容│交        易        方        式│
├──┼────┼────┼───┼───────┼────────────────┤
│ 11 │100 年2 │屏東縣長│鄭國政│以500 元購買海│洪瑞信、江玉玲共同事先與購買海洛│
│（即│月16日晚│治鄉信義│      │洛因1 次      │因之對象約定「以電話接通但無人應│
│起訴│上9 時16│路附近之│      │              │答，即至左揭地點交易」作為交易之│
│書附│分許    │產業道路│      │              │模式；鄭國政遂以000000000 號電話│
│表編│        │        │      │              │撥打江玉玲所持用之洪瑞信所有0970│
│號6 │        │        │      │              │663463號行動電話，在電話撥通但無│
│）  │        │        │      │              │人應答後，鄭國政即逕前往左揭地點│
│    │        │        │      │              │與江玉玲交易，江玉玲遂自鄭國政取│
│    │        │        │      │              │得價金500 元，鄭國政則至路邊電線│
│    │        │        │      │              │桿下取得事先藏放之海洛因        │
│    ├────┴────┴───┴───────┴────────────────┤
│    │主文：                                                                      │
│    │洪瑞信共同販賣第一級毒品，累犯，處有期徒刑柒年拾月，扣案如附表三編號1 所示│
│    │  之物沒收；未扣案如附表四編號11所示之物與江玉玲連帶沒收，如全部或一部不能沒│
│    │  收時，以其等財產連帶抵償之。                                              │
│    │江玉玲共同販賣第一級毒品，累犯，處有期徒刑柒年捌月，扣案如附表三編號1 所示│
│    │  之物沒收；未扣案如附表四編號11所示之物與洪瑞信連帶沒收，如全部或一部不能沒│
│    │  收時，以其等財產連帶抵償之。                                              │
│    ├──────────────────────────────────────┤
│    │證據：                                                                      │
│    │被告洪瑞信於警詢、偵訊及本院審理時之自白（見警卷(三)第19頁背面；偵查卷(一)第32│
│    │  0 、321 、336 、338 頁；本院卷第57頁、第89頁背面）。                      │
│    │被告江玉玲於警詢、偵訊及本院審理時之自白（見警卷(三)第27至28、41頁、第30頁背│
│    │  面、第41頁背面；偵查卷(一)第340 至342 頁；本院卷第53頁、第102 頁背面）。    │
│    │證人鄭國政於警詢、偵訊時之證述（見警卷(三)第146 至147 頁；偵查卷(二)第80至82頁│
│    │  ）。                                                                      │
│    │扣案如附表三編號1 所示之物。                                              │
│    │通訊監察譯文1 份（見警卷(三)第158 頁）：                                    │
│    ├────┬────────┬────────────────────────┤
│    │聯絡時間│聯絡之對象及電話│聯             絡             內             容 │
│    ├────┼────────┼────────────────────────┤
│    │100 年2 │鄭國政          │江玉玲：喂，這樣你抄起來啊。                    │
│    │月16日晚│（000000000）   │鄭國政：好啊。                                  │
│    │上9 時16│江玉玲          │江玉玲：這樣好啊。                              │
│    │分許    │（0000000000）  │                                                │
├──┼────┼────┬───┼───────┬────────────────┤
│編號│交易時間│交易地點│買受人│交  易  內  容│交        易        方        式│
├──┼────┼────┼───┼───────┼────────────────┤
│ 12 │100 年3 │屏東縣長│王志銘│以500 元購買海│洪瑞信、江玉玲共同事先與購買海洛│
│（即│月15日下│治鄉信義│      │洛因1 次      │因之對象約定「以電話接通但無人應│
│起訴│午3 時18│路附近之│      │              │答，即至左揭地點交易」作為交易之│
│書附│分許    │產業道路│      │              │模式；王志銘遂以0000000000號行動│
│表編│        │        │      │              │電話撥打洪瑞信所有0000000000號行│
│號2 │        │        │      │              │動電話，在電話撥通但無人應答後，│
│）  │        │        │      │              │王志銘即逕前往左揭地點與洪瑞信、│
│    │        │        │      │              │江玉玲交易，洪瑞信遂自王志銘取得│
│    │        │        │      │              │價金500 元，王志銘則至路邊取得洪│
│    │        │        │      │              │瑞信事先丟置之海洛因            │
│    ├────┴────┴───┴───────┴────────────────┤
│    │主文：                                                                      │
│    │洪瑞信共同販賣第一級毒品，累犯，處有期徒刑柒年拾月，扣案如附表三編號2 所示│
│    │  之物沒收；未扣案如附表四編號12所示之物與江玉玲連帶沒收，如全部或一部不能沒│
│    │  收時，以其等財產連帶抵償之。                                              │
│    │江玉玲共同販賣第一級毒品，累犯，處有期徒刑柒年捌月，扣案如附表三編號2 所示│
│    │  之物沒收；未扣案如附表四編號12所示之物與洪瑞信連帶沒收，如全部或一部不能沒│
│    │  收時，以其等財產連帶抵償之。                                              │
│    ├──────────────────────────────────────┤
│    │證據：                                                                      │
│    │被告洪瑞信於警詢、偵訊及本院審理時之自白（見警卷(三)第19頁背面；偵查卷(一)第32│
│    │  0 、321 、336 至338 頁；本院卷第56頁背面、第89頁背面）。                  │
│    │被告江玉玲於警詢、偵訊及本院審理時之自白（見警卷(三)第27至28頁、第29頁背面；│
│    │  偵查卷(一)第10、340 至342 頁；本院卷第52頁背面、第102 頁背面）。            │
│    │證人王志銘於警詢、偵訊時之證述（見警卷(一)第35至38頁；偵查卷(二)第71、72頁）。│
│    │扣案如附表三編號2 所示之物。                                              │
│    │通聯紀錄1 份（見警卷(三)第286-2頁）。                                       │
├──┼────┬────┬───┬───────┬────────────────┤
│編號│交易時間│交易地點│買受人│交  易  內  容│交        易        方        式│
├──┼────┼────┼───┼───────┼────────────────┤
│ 13 │100 年3 │屏東縣長│王志銘│以500 元購買海│洪瑞信、江玉玲共同事先與購買海洛│
│（即│月17日下│治鄉信義│      │洛因1 次      │因之對象約定「以電話接通但無人應│
│起訴│午3 時55│路附近之│      │              │答，即至左揭地點交易」作為交易之│
│書附│分許    │產業道路│      │              │模式；王志銘遂以0000000000號行動│
│表編│        │        │      │              │電話撥打洪瑞信所有0000000000號行│
│號3 │        │        │      │              │動電話，在電話撥通但無人應答後，│
│）  │        │        │      │              │王志銘即逕前往左揭地點與洪瑞信、│
│    │        │        │      │              │江玉玲交易，洪瑞信遂自王志銘取得│
│    │        │        │      │              │價金500 元，王志銘則至路邊取得洪│
│    │        │        │      │              │瑞信事先丟置之海洛因            │
│    ├────┴────┴───┴───────┴────────────────┤
│    │主文：                                                                      │
│    │洪瑞信共同販賣第一級毒品，累犯，處有期徒刑柒年拾月，扣案如附表三編號2 所示│
│    │  之物沒收；未扣案如附表四編號13所示之物與江玉玲連帶沒收，如全部或一部不能沒│
│    │  收時，以其等財產連帶抵償之。                                              │
│    │江玉玲共同販賣第一級毒品，累犯，處有期徒刑柒年捌月，扣案如附表三編號2 所示│
│    │  之物沒收；未扣案如附表四編號13所示之物與洪瑞信連帶沒收，如全部或一部不能沒│
│    │  收時，以其等財產連帶抵償之。                                              │
│    ├──────────────────────────────────────┤
│    │證據：                                                                      │
│    │被告洪瑞信於警詢、偵訊及本院審理時之自白（見警卷(三)第19頁背面；偵查卷(一)第32│
│    │  0 、321 、336 至338 頁；本院卷第56頁背面、第89頁背面）。                  │
│    │被告江玉玲於警詢、偵訊及本院審理時之自白（見警卷(三)第27至28頁、第29頁背面；│
│    │  偵查卷(一)第10、340 至342 頁；本院卷第52頁背面、第53頁、第102 頁背面）。    │
│    │證人王志銘於警詢、偵訊時之證述（見警卷(一)第35至38頁；偵查卷(二)第71、72頁）。│
│    │扣案如附表三編號2 所示之物。                                              │
│    │通聯紀錄1 份（見警卷(三)第286-1 頁）。                                      │
├──┼────┬────┬───┬───────┬────────────────┤
│編號│交易時間│交易地點│買受人│交  易  內  容│交        易        方        式│
├──┼────┼────┼───┼───────┼────────────────┤
│ 14 │100 年3 │屏東縣長│王志忠│以500 元購買海│洪瑞信、江玉玲共同事先與購買海洛│
│（即│月18日上│治鄉信義│      │洛因1 次      │因之對象約定「以電話接通但無人應│
│起訴│午10時43│路附近之│      │              │答，即至左揭地點交易」作為交易之│
│書附│分許    │產業道路│      │              │模式；王志忠遂以0000000000號行動│
│表編│        │        │      │              │電話撥打洪瑞信所有0000000000號行│
│號5 │        │        │      │              │動電話，在電話撥通但無人應答後，│
│）  │        │        │      │              │王志忠即逕前往左揭地點與洪瑞信、│
│    │        │        │      │              │江玉玲交易，洪瑞信遂自王志忠取得│
│    │        │        │      │              │價金500 元，王志忠則至路邊石頭下│
│    │        │        │      │              │拾取洪瑞信事先藏放之海洛因      │
│    ├────┴────┴───┴───────┴────────────────┤
│    │主文：                                                                      │
│    │洪瑞信共同販賣第一級毒品，累犯，處有期徒刑柒年拾月，扣案如附表三編號2 所示│
│    │  之物沒收；未扣案如附表四編號14所示之物與江玉玲連帶沒收，如全部或一部不能沒│
│    │  收時，以其等財產連帶抵償之。                                              │
│    │江玉玲共同販賣第一級毒品，累犯，處有期徒刑柒年捌月，扣案如附表三編號2 所示│
│    │  之物沒收；未扣案如附表四編號14所示之物與洪瑞信連帶沒收，如全部或一部不能沒│
│    │  收時，以其等財產連帶抵償之。                                              │
│    ├──────────────────────────────────────┤
│    │證據：                                                                      │
│    │被告洪瑞信於警詢、偵訊及本院審理時之自白（見警卷(三)第19頁背面；偵查卷(一)第32│
│    │  0 、321 、336 至338 頁；本院卷第57頁、第89頁背面）。                      │
│    │被告江玉玲於警詢、偵訊及本院審理時之自白（見警卷(三)第27至28、40頁、第30頁背│
│    │  面、第40頁背面；偵查卷(一)第340 至342 頁；本院卷第53頁、第102 頁背面）。    │
│    │證人王志忠於警詢、偵訊時之證述（見警卷(三)第125 至126 頁；偵查卷(二)第76、77頁│
│    │  ）。                                                                      │
│    │扣案如附表三編號2 所示之物。                                              │
│    │通聯紀錄1 份（見警卷(三)第140 頁）。                                        │
├──┼────┬────┬───┬───────┬────────────────┤
│編號│交易時間│交易地點│買受人│交  易  內  容│交        易        方        式│
├──┼────┼────┼───┼───────┼────────────────┤
│ 15 │100 年4 │屏東縣長│莊自強│以500 元購買海│洪瑞信、江玉玲共同事先與購買海洛│
│（即│月8 日上│治鄉信義│      │洛因1 次      │因之對象約定「以電話接通但無人應│
│起訴│午10時許│路附近之│      │              │答，即至左揭地點交易」作為交易之│
│書附│        │產業道路│      │              │模式；莊自強遂以0000000000號行動│
│表編│        │        │      │              │電話撥打江玉玲所持用之洪瑞信所有│
│號1 │        │        │      │              │0000000000號行動電話，在電話撥通│
│）  │        │        │      │              │但無人應答後，莊自強即逕前往左揭│
│    │        │        │      │              │地點與洪瑞信、江玉玲交易，洪瑞信│
│    │        │        │      │              │乃事先將海洛因藏放在左揭地點附近│
│    │        │        │      │              │之草叢內，然洪瑞信、江玉玲與莊自│
│    │        │        │      │              │強交易之際（即洪瑞信、江玉玲與莊│
│    │        │        │      │              │自強分別取得價金500 元、海洛因之│
│    │        │        │      │              │前），旋遭警方查獲，而未得逞    │
│    ├────┴────┴───┴───────┴────────────────┤
│    │主文：                                                                      │
│    │洪瑞信共同販賣第一級毒品，未遂，累犯，處有期徒刑肆年貳月，扣案如附表三編號│
│    │  2 所示之物沒收。                                                          │
│    │江玉玲共同販賣第一級毒品，未遂，累犯，處有期徒刑肆年，扣案如附表三編號2 所│
│    │  示之物沒收。                                                              │
│    ├──────────────────────────────────────┤
│    │證據：                                                                      │
│    │被告洪瑞信於警詢、偵訊及本院審理時之自白（見警卷(三)第19頁背面；偵查卷(一)第32│
│    │  0 、321 、336 至338 頁；本院卷第56頁背面、第89頁背面）。                  │
│    │被告江玉玲於警詢、偵訊及本院審理時之自白（見警卷(三)第27至29頁、偵查卷(一)第10│
│    │  、340 至342 頁；本院卷第52頁背面、第102 頁背面）。                        │
│    │證人莊自強於警詢、偵訊時之證述（見警卷(一)第25、27頁、第27頁反面；偵查卷(二)第│
│    │  66、67頁）。                                                              │
│    │照片4 張（見警卷(二)第210 、211 頁）。                                      │
│    │扣案如附表三編號2 所示之物。                                              │
└──┴──────────────────────────────────────┘
附表二：
┌──┬────┬────┬────────────────────────────┐
│編號│犯罪時間│犯罪地點│犯                罪                方                法│
├──┼────┼────┼────────────────────────────┤
│ 1  │100 年4 │屏東縣屏│江玉玲以如附表五所示之塑膠吸管將海洛因置入注射針筒（未扣│
│    │月5 日  │東市建民│案）加水液化後施打之方式，施用第一級毒品海洛因1 次      │
│    │        │路111 之│                                                        │
│    │        │1 號3 樓│                                                        │
│    │        │租屋處  │                                                        │
│    ├────┴────┴────────────────────────────┤
│    │主文：江玉玲施用第一級毒品，累犯，處有期徒刑壹年，扣案如附表五所示之物沒收。│
│    ├──────────────────────────────────────┤
│    │證據：                                                                      │
│    │被告江玉玲於本院審理時之自白（見本院卷第54、103 、161 頁、第102 頁背面）。│
│    │毒品案件涉嫌人尿液採證編號姓名對照表1 份（見警卷(一)第179 頁）。            │
│    │正修科技大學超微量研究科技中心尿液檢驗報告1 份（見警卷(三)第294 頁）。      │
│    │查獲施用毒品案件報告表1 份（見警卷(一)第184 頁）。                          │
└──┴──────────────────────────────────────┘
附表三：
┌──┬─────────────┬────────────────────────┐
│編號│品                      名│備                                            註│
├──┼─────────────┼────────────────────────┤
│ 1  │門號0000000000號行動電話1 │被告洪瑞信所有，供犯如附表一編號1 至11所示犯行│
│    │支，含SIM 卡1 枚          │  所用之物。                                    │
│    │                          │已扣案（見警卷(一)第49頁），無毒品危害防制條例第│
│    │                          │  19條第1 項「如全部或一部不能沒收時，追徵其價額│
│    │                          │  」之問題。                                    │
├──┼─────────────┼────────────────────────┤
│ 2  │門號0000000000號行動電話1 │被告洪瑞信所有，供犯如附表一編號12至15所示犯行│
│    │支，含SIM 卡1 枚          │  所用之物。                                    │
│    │                          │已扣案（見警卷(一)第58頁），無毒品危害防制條例第│
│    │                          │  19條第1 項「如全部或一部不能沒收時，追徵其價額│
│    │                          │  」之問題。                                    │
└──┴─────────────┴────────────────────────┘
附表四：
┌──┬─────────────┬────────────────────────┐
│編號│品                      名│備                                            註│
├──┼─────────────┼────────────────────────┤
│ 1  │販毒所得新臺幣（下同）500 │如附表一編號1 所示犯行販毒所得。              │
│    │元                        │未扣案。                                      │
├──┼─────────────┼────────────────────────┤
│ 2  │販毒所得2,000 元          │如附表一編號2 所示犯行販毒所得。              │
│    │                          │未扣案。                                      │
├──┼─────────────┼────────────────────────┤
│ 3  │販毒所得500 元            │如附表一編號3 所示犯行販毒所得。              │
│    │                          │未扣案。                                      │
├──┼─────────────┼────────────────────────┤
│ 4  │販毒所得500 元            │如附表一編號4 所示犯行販毒所得。              │
│    │                          │未扣案。                                      │
├──┼─────────────┼────────────────────────┤
│ 5  │販毒所得500 元            │如附表一編號5 所示犯行販毒所得。              │
│    │                          │未扣案。                                      │
├──┼─────────────┼────────────────────────┤
│ 6  │販毒所得1,000 元          │如附表一編號6 所示犯行販毒所得。              │
│    │                          │未扣案。                                      │
├──┼─────────────┼────────────────────────┤
│ 7  │販毒所得500 元            │如附表一編號7 所示犯行販毒所得。              │
│    │                          │未扣案。                                      │
├──┼─────────────┼────────────────────────┤
│ 8  │販毒所得500 元            │如附表一編號8 所示犯行販毒所得。              │
│    │                          │未扣案。                                      │
├──┼─────────────┼────────────────────────┤
│ 9  │販毒所得500 元            │如附表一編號9 所示犯行販毒所得。              │
│    │                          │未扣案。                                      │
├──┼─────────────┼────────────────────────┤
│ 10 │販毒所得500 元            │如附表一編號10所示犯行販毒所得。              │
│    │                          │未扣案。                                      │
├──┼─────────────┼────────────────────────┤
│ 11 │販毒所得500 元            │如附表一編號11所示犯行販毒所得。              │
│    │                          │未扣案。                                      │
├──┼─────────────┼────────────────────────┤
│ 12 │販毒所得500 元            │如附表一編號12所示犯行販毒所得。              │
│    │                          │未扣案。                                      │
├──┼─────────────┼────────────────────────┤
│ 13 │販毒所得500 元            │如附表一編號13所示犯行販毒所得。              │
│    │                          │未扣案。                                      │
├──┼─────────────┼────────────────────────┤
│ 14 │販毒所得500 元            │如附表一編號14所示犯行販毒所得。              │
│    │                          │未扣案。                                      │
└──┴─────────────┴────────────────────────┘
附表五：
┌──┬─────┬──┬──┬──────────────────────────┐
│編號│品      名│數量│單位│備                                                註│
├──┼─────┼──┼──┼──────────────────────────┤
│ 1  │塑膠吸管  │1   │支  │供（非專供）被告江玉玲施用第一級毒品海洛因之用（以│
│    │          │    │    │  塑膠吸管挖取海洛因）                              │
│    │          │    │    │已扣案（見警卷第49頁）。                          │
└──┴─────┴──┴──┴──────────────────────────┘
附表六：
┌──┬─────────────┬────────────────────────┐
│編號│品                      名│備                                            註│
├──┼─────────────┼────────────────────────┤
│ 1  │門號0000000000號行動電話1 │與本案犯行無關之物。                            │
│    │支，含SIM 卡1 枚          │                                                │
├──┼─────────────┼────────────────────────┤
│ 2  │門號0000000000號行動電話1 │與本案犯行無關之物。                            │
│    │支，含SIM 卡1 枚          │                                                │
├──┼─────────────┼────────────────────────┤
│ 3  │WIN 牌行動電話1 支（序號35│與本案犯行無關之物。                            │
│    │0000000000000 號）        │                                                │
└──┴─────────────┴────────────────────────┘
以上正本證明與原本無異。
如不服本判決應於收受判決後10日內向本院提出上訴書狀，並
應敘述具體理由；其未敘述上訴理由者，應於上訴期間屆滿後
20日內向本院補提理由書（均須按他造當事人之人數附繕本）
「切勿逕送上級法院」。
中    華    民    國   100    年    11    月    17    日
                                      書記官  劉淑蓉
附錄本案論罪科刑之法條：
毒品危害防制條例第4條第1項、第6項、第10條第1項
毒品危害防制條例第4條
製造、運輸、販賣第一級毒品者，處死刑或無期徒刑；處無期徒
刑者，得併科新臺幣 2 千萬元以下罰金。
製造、運輸、販賣第二級毒品者，處無期徒刑或 7 年以上有期
徒刑，得併科新臺幣 1 千萬元以下罰金。
製造、運輸、販賣第三級毒品者，處 5 年以上有期徒刑，得併
科新臺幣 7 百萬元以下罰金。
製造、運輸、販賣第四級毒品者，處 3 年以上 10 年以下有期
徒刑，得併科新臺幣 3 百萬元以下罰金。
製造、運輸、販賣專供製造或施用毒品之器具者，處 1 年以上
7 年以下有期徒刑，得併科新臺幣 1 百萬元以下罰金。
前五項之未遂犯罰之。
毒品危害防制條例第10條
施用第一級毒品者，處 6 月以上 5 年以下有期徒刑。
施用第二級毒品者，處 3 年以下有期徒刑。